# 计学撮要 2018 收入准则“对累计至今已完成的履约部分获得付款的权利”

提问人：fandaxing 时间：2019-08-12 10:19:18
第二章 P75，给出了一个例 43 ，探讨了 “对累计至今已完成的履约部分获得付款的权利”。有个疑问，对于这个例子，是不是企业应当在某一时点确认收入？那么对于客户在刚开始的 10% 的类似定金，应该如何？是不是也不该确认收入而应作为负债处理（以目前给出的信息）
求助 chenyiwei 陈版及各位大神 ~

回答人：chenyiwei
这个例子的结论是 “该企业并没有准则第十一条（三）中所述的 “对累计至今已完成的履约部分获得付款的权利””，所以应在一个时点（房屋交付时）
确认收入。收到定金，如果已经成立了满足准则第五条的合同，则作为合同负债（扣除预计的增值税后）；反之则作为其他流动负债或者预收账款列报。